---
title: "Análisis de Comunidades"
output:
  html_document:
    df_print: paged
---


```{r}
library(igraph)
```

# Cargamos el dataset
```{r}
BF_user_user_table <- read.table("../DatosKaggle/BuzzFeed/sample/BuzzFeedUserUser_sample_20210815.csv", sep = ",")

BF_user_user <- graph.data.frame(BF_user_user_table, directed = FALSE)

length(V(BF_user_user))
length(E(BF_user_user))
```

# Métodos basados en maximizar una función objetivo

## Greedy optimization de la modularidad
```{r Fig2, echo=TRUE, fig.height=6, fig.width=20}
#c1 = cluster_fast_greedy(BF_user_user)
#plot(c1, BF_user_user)
#plot_dendrogram(c1)
```

Vamos a excluir a este algoritmo del analisis dado que nuestra red tiene multiples links. - Podriamos usar la funcion simplify para quitarlos, pero consideramos que no es apropiado. -



## Optimización basada en autovectores

```{r}
c2 = cluster_leading_eigen(BF_user_user) 
```

```{r}
hist(c2$membership)
length(unique(c2$membership))
c2$modularity
dendPlot(c2, mode="hclust", rect = 5) 
```


## Optimización en dos epatapas: Louvain algorithm 

```{r}
c3 = cluster_louvain(BF_user_user) 
```

```{r}
hist(c3$membership)
length(c3$membership)
c3$modularity
```

# Métodos divisivos basados en centralidad de nodos o links

## Algoritmo Newman-Girvan
Decidimos no incluir en el análisis el método de Newman-Girvan dado que no fue posible correr el algoritmo en nuestras computadoras

```{r}
#c4 = cluster_edge_betweenness(BF_user_user) 
#dendPlot(c4, mode="hclust") 
#plot(c4, BF_user_user) 
```

# Método de propagación de etiquetas
```{r}
c5 = cluster_label_prop(BF_user_user)
hist(c5$membership)
length(c5$membership)
c5$modularity
plot(c5, BF_user_user, layout=layout_components, vertex.label= NA, edge.arrow.size=0.02,vertex.size = 0.5)
```

```{r}
c6 <- walktrap.community(BF_user_user, steps = 4, modularity = TRUE)
dendogram_network <- as.dendrogram(c6)
plot(dendogram_network, main = "Dendrogram for Walktrap Community")
```
En general, los gráficos mostrados anteriormente no aportan mucha informacion visual como para detectar que tan bien funciona cada método. Como resumen, los métodos aplicados detectaron las siguientes comunidades:

- cluster leading eigen: 16
- cluster louvain: 25
- cluster label prop:32
- walktrap.community: 87

```{r}
# Guardamos en un dataframe los resultados de los clusters

results = data.frame(user_id = V(BF_user_user)$name,
                     leading_eigen = c2$membership,
                     cluster_louvain = c3$membership,
                     label_proagation = c5$membership,
                     randomw_walktrap = c6$membership
                     )

write.table(results,
            "../DatosKaggle/BuzzFeed/sample/ClusterResults.csv",
            sep=',', 
            row.names=FALSE, 
            col.names=TRUE)
```